【裁判字號】    98,上易,39
【裁判日期】    990701
【裁判案由】    損害賠償
【裁判全文】
臺灣高等法院花蓮分院民事判決          98年度上易字第39號
上  訴  人  甲○○
被  上訴人  丁○○
上列當事人間請求損害賠償事件，上訴人對於中華民國98年7月6
日臺灣臺東地方法院97年度訴字第105號第一審判決提起上訴，
本院於民國99年6月11日言詞辯論終結，判決如下：
    主      文
上訴駁回。
第二審訴訟費用由上訴人負擔。
    事實及理由
一、按訴狀送達後，原告不得將原訴變更或追加他訴，但「請求
    之基礎事實同一者」、「不甚礙被告之防禦及訴訟之終結者
    」，不在此限，民事訴訟法第255條第1項第2款、第7款定有
    明文。經查，本件上訴人起訴時依侵權行為及不當得利之規
    定，請求被上訴人給付新台幣（下同）526,240元，嗣後追
    加依民法第360條之規定，請求債務不履行之損害賠償（原
    審卷第158頁），向被上訴人請求賠償上開金額，雖被上訴
    人對上開訴之追加表示反對，惟此一追加所據以請求之基礎
    事實為被上訴人以南投出產之四季春茶葉混充臺東鹿野金萱
    茶出賣予上訴人，與原訴核屬同一，並不甚礙被上訴人之防
    禦及訴訟之終結，依上開說明，應予准許。又上訴人對於原
    審判決駁回其於原審之訴，原上訴請求被上訴人應給付上揭
    金額，嗣以被上訴人實際交付茶葉3,653台斤，非原審主張
    之3,539台斤，因此擴張請求給付803,660元，惟擴張部分未
    據繳納裁判費而不合法。是本案僅就上訴人於原審主張購入
    茶葉3,539台斤，已支付2,392台斤之貨款，被上訴人每台斤
    獲取220元利益，故應給付上訴人526,240元有無理由為裁判
    。
二、上訴人於原審起訴主張：被上訴人為臺東地區農會茶葉產銷
    班之班員，在臺東縣卑南鄉○○村○○路342之1號開設茶廠
    ，並於初鹿牧場設有賣場，於民國96年2月初與上訴人接洽
    表示欲出售茶葉，並保證其所出產之茶葉均係臺東當地所出
    產之金萱茶葉品種（台茶27號），兩造遂於96年2月初以口
    頭訂立茶葉買賣之繼續性契約，約定茶種為臺東當地出產品
    質較佳之金萱茶葉，價格為每臺斤新臺幣350元。被上訴人
    即自96年2月7日起陸續出貨予上訴人，上訴人將買受之茶葉
    多數贈與客戶，部分則轉售於駱馬極速有限公司。詎上訴人
    友人乙○○於97年3月初試喝該茶葉時，竟發現被上訴人所
    交付之茶葉係混雜較劣質之四季春茶種，經上訴人向被上訴
    人質問，被上訴人仍矢口否認。上訴人遂以詐欺為由向臺灣
    臺東地方法院檢察署提出告訴，經臺灣臺東地方法院檢察署
    檢察官將被上訴人販售予上訴人之茶葉送由行政院農業委員
    會茶業改良場（下稱農委會茶改場）鑑定，始知被上訴人交
    付之茶葉中竟高達90%以上係以低價之四季春品種茶葉混裝
    冒充，而該四季春之價格每台斤僅130元。查被告自96年2月
    7日至97年4月21日止，總計出貨3,539台斤之茶葉予上訴人
    ，上訴人支付之價金為837,400元，故被上訴人已獲得526,2
    40元｛計算式：837,400元÷350元/台斤＝2,392台斤；2,39
    2台斤×（350元－130元）＝526,240元｝之利益。為此爰依
    侵權行為、不當得利及債務不履行之法律關係，請求法院擇
    一判命被上訴人給付526,240元，及自起訴狀繕本送達之翌
    日起至清償日止，按週年利率5%計算之利息。
三、原審駁回上訴人之訴後，上訴人不服提起上訴，陳述除與原
    判決記載相同者，茲引用之外，補稱略以：
    (一)上訴人於證人乙○○告知系爭茶葉係混入四季春茶種後
        ，翌日即前往質問被上訴人，惟被上訴人否認有混茶情
        事，並保證絕對係依約定交付其自種手採之金萱茶，此
        有當日在場之證人丙○○可證。而後經農委會茶改場鑑
        定得出系爭茶葉確混有90%之四季春茶種後，上訴人再
        度告知被上訴人，並向被上訴人提出要回本票並拒付尾
        款之聲明，然被上訴人仍堅決否認混茶情事，並稱所交
        付之茶葉絕對係依約自種之金萱烏龍茶，此亦有當日在
        場聽聞之證人丙○○可證。
    (二)上訴人96年3月1日左小腿骨發生嚴重骨折，至97年7月
        27日方手術移除固定骨釘，在此期間皆需他人協助看護
        ，坐輪椅並拿雙拐杖，怎可能如被上訴人所言至其工廠
        挑選試喝再等待現場包裝並自行載回。自96年3月1日起
        ，上訴人除有兩次自行載貨外（然亦未試喝或挑選，且
        皆已裝箱完成），皆是被上訴人送貨至上訴人臺東聯絡
        處，此有證人丙○○及其子可證。且被上訴人曾多次買
        禮物送予證人黃建蓬夫婦，要求二人阻止其母親即證人
        丙○○出庭作證，被上訴人心虛可見一般。
    (三)依農委會茶改場茶葉鑑定報告第四點載明台東金萱茶夏
        秋季每斤350-500元，而被上訴人也自承交付之茶葉皆
        為夏秋季，足證當時被上訴人極有可能向上訴人保證是
        交付台東自種金萱茶。且被上訴人曾告知金萱烏龍茶有
        股淡淡的奶香，品質一流，上訴人試喝後方與被上訴人
        成交，並約定品質不能變；而被上訴人交付茶葉時，上
        訴人會馬上打開一罐沖泡，確認是否有奶香，然其後卻
        得知原來金萱烏龍茶奶香皆為添加物，而因上訴人長期
        向被上訴人買茶無法察覺，被上訴人遂以機械剪採之四
        季春，冒充手採之臺東金萱茶，並告訴上訴人係因作茶
        烘培乾燥，所以容易斷裂、粉碎。
    (四)被上訴人收買證人乙○○，並通達農委會茶改場在茶葉
        鑑定報告中將南投機械採收之四季春價格以低報高，並
        將台東金萱茶之價格低報，顯有串供偽證，並造成原判
        決誤認被上訴人出售價格乃為合理利潤之嫌等語。
    (五)原審為上訴人敗訴之判決為不當，爰依侵權行為、不當
        得利及民法第360條損害賠償之法律關係，請求法院擇
        一為勝訴判決，並聲明：1.原判決廢棄。2.前項廢棄部
        份，被上訴人應給付上訴人526240元及自起訴狀繕本送
        達翌日起至清償日止，按年息5%計算之利息。3.第一、
        二審訴訟費用由被上訴人負擔。
四、被上訴人陳述，除與原判決記載相同者，茲引用之外，補稱
    略以：
    (一)兩造間並未訂定買賣書面契約，從96年2月起被上訴人
        交付給上訴人的茶葉有烏龍、金萱及四季春，並非如上
        訴人所言只約定交付金萱茶，而茶葉買賣一般買賣都會
        試喝，更何況上訴人購買之數量龐大，豈有不試喝之理
        ?上訴人曾至工廠看製茶過程，也曾參與小包裝分裝工
        作，此有證人戊○○為證。再者，銷貨日報表所寫的商
        品名稱「金萱茶」，係被上訴人應上訴人之要求所寫，
        被上訴人曾提議金萱茶在市場接受度不高，也是烏龍茶
        之一種，為何不寫烏龍茶呢？上訴人稱這只是作為記帳
        名稱，重要的斤數與金額正確即可等語，惟上訴人嗣後
        卻以此指控被上訴人未依約履行，是以上訴人之行為動
        機顯屬可疑。
    (二)茶葉本身的價值非由進貨成本論定，而是由品質與香氣
        喉韻決定，兩造間交易往來長達14個月，而上訴人稱於
        97年3月初發現茶葉有問題，然卻持續進貨至同年4月；
        而被上訴人亦曾表明，若上訴人不滿意茶葉，在97年5
        月31日前被上訴人接受退貨，惟上訴人不但未為退貨，
        亦未支付貨款，上訴人所為不合常理顯有可疑之處。
    (三)證人丙○○陳稱，97年5月14日被上訴人曾致電給丙○
        ○之子，要求丙○○不要出庭作證等語。惟上訴人於97
        年8月4日始提起訴訟，被上訴人怎麼可能於5月即為上
        開行為，顯見證人丙○○有偽證之嫌。
    (四)本件上訴人之上訴，並無理由，聲明：1.上訴駁回。2.
        第二審訴訟費用由上訴人負擔。
四、本案爭點厥為：被上訴人有無保證銷售之茶葉為台東地區產
    製之金萱？被上訴人售予上訴人之茶葉價格與市價是否相當
    ?
五、本院得心證之理由，與原判決記載相同，茲引用之外，另補
    充：
    (一)上訴人以被上訴人銷售之茶葉欠缺保證之品質而請求損
        害賠償，為無理由：
        1.按「買賣之物，缺少出賣人所保證之品質者，買受人
          得不解除契約或請求減少價金，而請求不履行之損害
          賠償」、「當事人主張有利於己之事實者，就其事實
          有舉證之責任」，民法第360條前段、民事訴訟法第
          277條前段分別定有明文。是主張法律關係存在之當
          事人，須就該法律關係發生所須具備之特別要件，負
          舉證之責任(最高法院48年台上字第887號判例意旨可
          資參照）。揆諸上開規定，上訴人自應就兩造曾約定
          買賣之茶種為台東當地出產之金萱茶葉負舉證責任。
        2.經查證人丙○○固於本院證稱「97年4月17日那天要
          到被上訴人家載茶，被上訴人說沒有茶葉，上訴人說
          我要與被上訴人合作製茶，被上訴人說很好，上訴人
          又詢問被上訴人跟你約定的茶，怎麼會混到四季春，
          被上訴人說賣的茶是台東地區自己栽種的金萱茶，當
          時我在場，上訴人就給之前欠被上訴人1萬元，叫被
          上訴人寫1張收據給上訴人，上訴人就離開了，這次
          沒有載茶」(本院卷第108頁)、「97年4月17日之後的
          2、3天，被上訴人來到上訴人的處所，要向上訴人收
          錢，上訴人說我每次向你買的都是金萱茶，你為何要
          混四季春茶，你還要來收什麼錢，被上訴人說我給你
          的茶，是我自己種的金萱茶，你就是沒有錢給我，才
          誣指我混四季春茶；差不多26日左右，被上訴人又來
          上訴人處所收錢，上訴人說你混到四季春的茶，還要
          跟我收什麼錢，被上訴人說他賣的都是他自己種的金
          萱茶後就走了」（本院卷第109頁）等語，但對照其
          於原審中所證「（你是否曾和原告一起和被告買茶葉
          ，是何時？）有，是97年3月。（為何會和原告一起
          去向被告買茶?）沒有特別的原因，就原告說要拿1萬
          元請被告送茶去原告那裡。（當時有沒有說要買何種
          茶葉?）沒有。（在被告那裡有無試喝?）沒有。（只
          有拿錢給她，請她送貨而已？）對」（原審卷第209
          頁）等語，可知證人丙○○於原審中證稱其隨上訴人
          至被上訴人處買茶葉僅有兩次，分別為96年農曆9月
          、97年3月，於本院改稱97年3月係因記憶成舊曆，實
          際上日期是97年4月17日(本院卷第109頁)，前後已有
          不一；縱認此言屬實，就其前後證詞相互參照，證人
          丙○○於原審僅陳述曾與上訴人共同前往被上訴人處
          買茶，對於上訴人欲購買何種茶葉、及平日上訴人所
          進貨之茶葉來源為何等情，皆以不清楚或不知道回答
          ，顯見其除代上訴人處理黏貼標籤於茶葉包裝上，對
          於兩造間茶葉交易及上訴人生意往來狀況毫不了解，
          亦未表示曾聽聞被上訴人宣稱所交付之茶葉品種為自
          種金萱茶；但卻於本院清楚陳述97年4月17日買茶當
          日兩造間之對話，包括其後2、3日被上訴人至上訴人
          住所收錢時之對話，亦敘述詳盡，甚至對連其不在場
          時，證人乙○○與上訴人對話談及茶葉混到四季春等
          語亦知之甚詳，並表明是上訴人回家後，告知正在餵
          狗之證人丙○○，與先前所表現出完全不涉及上訴人
          茶葉交易事務之態度、陳述與內容顯然不同，誠屬可
          疑。按上訴人與證人丙○○具有主雇關係，雙方並非
          顯無特別交情之人，復以證人丙○○於本院證稱曾於
          97年5月14日接獲其子來電表示被上訴人請求其不要
          出庭作證之時間點，早在上訴人對被上訴人提出刑事
          詐欺告訴之97年5月19日及本案民事起訴之97年8月4
          日之前，稽以被上訴人根本不知上訴人將對其採取法
          律途徑，怎可能透過證人丙○○之子要求證人不要出
          庭作證，是證人丙○○上開證述，亦悖於常情，是遽
          難採認其證稱聽聞被上訴人保證出售之茶葉皆為自種
          金萱茶乙節為真。
        3.又上訴人辯稱其因93年間罹癌，為強化免疫力，需飲
          用大量冷泡茶，為壓低購買價錢，故約2位友人一起
          向被上訴人大量團購，並非以出售予駱馬極速有限公
          司為目的云云。惟上訴人於原審言詞辯論中自陳「(
          你向被告買的茶葉有無在中油寄賣?)有一些被我兒子
          拿到中油寄賣」(原審卷第103頁)、「...當時我是代
          為採購，幫駱馬極速公司採購，他們進了我的茶葉之
          後賣給中油，但是我是賣給他們每半斤210元，該公
          司則用每半斤250元賣給中油，而非如被告所稱298元
          ，而且包裝上是標明金萱，而不是烏龍，駱馬極速跟
          他們有訂合約，他們的合約我下次再補陳過來」（原
          審卷第179頁）、「大部分是我用來送客戶，供給駱
          馬極速的不到一半，後來因為中油發現是用四季春混
          充金萱，所以不讓駱馬極速販賣，才讓我兒子成立池
          野有機烏龍茶，重新跟中油簽約，這時候賣的都是金
          萱茶，一直到現在都有在賣」、「（依你所言，你兒
          子賣給中油，應該沒有包括被告的茶葉，是否如此？
          ）因為駱馬極速的貨退回來，可能有混到」（原審卷
          第180頁），於本院準備程序中則稱「..我兒子的茶
          行與我向被上訴人買茶完全無關」、「（駱馬極速有
          限公司銷售中油公司的茶，與被上訴人賣給你的茶有
          沒有關係?）完全沒關係」（本院卷第26頁反面）、
          「那時(指原審)法官問我跟駱馬極速有何關係，我只
          是說駱馬極速曾經有委託我買茶葉，我並尚未幫駱馬
          極速有限公司買過茶葉」、「（駱馬極速公司的茶葉
          是否由池野有機烏龍茶行所販售的？）也不是」（本
          院卷第27頁）等語觀之，前後陳述顯有矛盾。而衡諸
          常情，若僅為自行飲用，一般人焉有可能於14個月內
          購入3,653台斤之茶葉？況上訴人自始未舉證確有三
          人合購茶葉各三分之一之事實，縱其言屬實，則一人
          買進數量亦多達1,217台斤左右，若謂上訴人係為強
          化抵抗力飲用大量冷泡茶，則其2位友人又有何大量
          買進茶葉之必要？是以上訴人所述顯悖於常情，自難
          採信。再衡諸上訴人於名片上印有駱馬極速供貨中心
          總經理之職稱，又於原審中可提出中油與駱馬極速有
          限公司往來函文，益證上訴人與駱馬極速有限公司寄
          賣中油茶葉商品一事有所關聯，上訴人於本院準備程
          序中上開所陳應非屬實，其向被上訴人買進茶葉後，
          出售給駱馬極速有限公司，再由該公司轉售給中油之
          情事，堪予認定。
        4.衡諸上情，上訴人購入茶葉既有販售求利之意，且兩
          造交易時間長達14個月、交易數量亦高達3,653台斤
          ，若就交易品種有特別約定，依交易習慣應會特別記
          明於買賣契約或來往單據，以杜爭議。而觀諸茶葉買
          賣常情，一般小額買賣時，買受人多會試喝後再決定
          是否購買，更何況本案上訴人係大量購進茶葉，焉有
          可能不試喝即貿然購買之理？此由證人廖國明於本院
          證稱「上訴人來泡茶，被上訴人夫妻就問上訴人茶葉
          是否合他的口味，上訴人說可以，就現場包裝...我
          有看過上訴人3、4次到被上訴人家...」、「(這3、4
          次是否每次上訴人到被上訴人處所，是喝茶之後，確
          定茶葉的品質及數量？）是，且還有一起在被上訴人
          處所包裝茶葉」（本院卷第109頁反面）等語亦可證
          之。縱然如上訴人所述，其因腳傷不可能至被上訴人
          工廠試喝，然其亦自承被上訴人交付茶葉後，會馬上
          打開一罐沖泡，其若有發現茶葉與每台斤售價350元
          應具備之等級未相當，大可要求退貨，豈有未加反應
          ，而繼續茶葉買賣。而上訴人在欲轉賣茶葉並牟利下
          ，對於茶葉之品質及種類應會有一定程度之認識，此
          由證人乙○○於本院準備程序證稱「上訴人第一次去
          我家時，對於茶葉的知識表現的並不比我差，他說他
          要跟朋友種茶，我才會跟他聊茶葉的事情...」(本院
          卷第108頁反面)亦可證之，是上訴人於此長期購買茶
          葉期間，試喝時若發現茶之味道的確並非如當初約定
          ，理應可立即向被上訴人反應，惟上訴人卻從未對茶
          葉種類、品質有所質疑，已與常情不合；且據被上訴
          人提出其交寄予上訴人之97年6月13日卑南初鹿郵局
          000000-0第4號存證信函（原審卷第50頁）內提及被
          上訴人曾向上訴人表示，若對茶葉不滿意，可於97年
          5月31日前退貨，上訴人並已合法受領（原審卷第120
          頁），倘所載同意退貨之內容非屬事實，上訴人豈有
          未加駁斥，被上訴人所稱有同意上訴人退貨一事，應
          堪採認。再者，被上訴人雖為台東地區農會茶葉產銷
          班會員，然台東地區農會茶葉產銷班自90年後即未再
          辦理茶葉運銷，僅辦理政府相關專案計畫輔導，有該
          會99年2月24日東區農推字第0990000515號函可參（
          本院卷第302頁），實無從以被上訴人接受台東地區
          農會茶葉產銷班之輔導，即推論其僅能販售台東地區
          生產的茶葉。綜上說明，上訴人主張兩造間約定以臺
          東地區生產之金萱茶為交易內容之舉證尚有未足，被
          上訴人未交付台東地區生產之純金萱茶，並無債務不
          履行之情。
      (二)被上訴人售予上訴人之茶葉價格並無與市場價格顯不
          相當之情事。
          1.上訴人對被上訴人提起詐欺告訴之刑事案件中，臺
            灣臺東地方法院檢察署曾經函詢行政院農業委員會
            茶葉改良場詢問台東金萱茶、烏龍茶及南投縣名間
            鄉四季春、烏龍茶之春冬茶及夏秋茶市場價格，據
            該場97年9月9日農茶改推字第0973302894號函附鑑
            定報告結果第四項載稱：「臺東金萱茶冬季價格每
            台斤450-600元、夏秋季每台斤350-500元；烏龍茶
            春冬季600-1,000元；夏秋季450-600元；南投縣名
            間鄉四季春冬季價格約300-500元；夏秋季200-300
            元；烏龍茶春冬季600-800元；夏秋季300-400元。
            （以上均為批發價元/斤）」（原審卷第172頁）。
            本院依上訴人聲請再向茶葉改良場函詢手採或機械
            剪之批發價有無不同，據該場99年4月27日農茶改
            推字第0993401411號函覆：「台東茶區採摘方式主
            要為手採，少有機械採收，因此機採部分無從查詢
            價格」「附件茶葉鑑定報告結果第四項所載之批發
            價，台東部分係指手工採收之批發價，南投名間茶
            部分為機械採收之批發價」（本院卷第380頁）。
            上訴人不同意茶葉改良場函覆之價格，辯稱被上訴
            人收買公務員，使茶葉改良場在茶葉鑑定報告中，
            將臺東金萱茶以高報低，南投四季春茶以低報高云
            云。惟查，上開茶葉鑑定報告依民事訴訟法第355
            條規定，具有公文書之形式證據力，可推定為真正
            ；而行政院農業委員會茶業改良場職司國家茶葉主
            管機關，依98年12月14日農茶改推字第0983304291
            號函載（本院卷第300至301頁），其所提供的茶葉
            市場價格係依該場及所屬分場站，綜合參照當時、
            當地製茶廠的批發價所提供之資料，是上開茶葉鑑
            定報告在實質證據力方面應具有高度可信度。依上
            開茶葉鑑定報告所載：「臺東金萱茶冬季價格每台
            斤450-600元、夏秋季每台斤350-500元；烏龍茶春
            冬季600-1,000元；夏秋季450-600元」，臺東金萱
            茶最低批發價亦需每台斤350元至500元，若上訴人
            所言茶葉改良場有將台東金萱茶以高報低之情事，
            則被上訴人更不可能每台斤僅以350元之價格出售
            予被上訴人。是以上訴人指摘茶葉改良場與被上訴
            人有勾串情事，僅係空口泛言不足採信，至為灼然
            。
          2.本件兩造在未約定特定茶葉品種下，縱被上訴人係
            以台東金萱茶混南投四季春茶交付予上訴人，依證
            人乙○○證述「現在的茶葉，很多都是因為行銷方
            便，都會混茶」(本院卷第106頁反面)，及證人廖
            國明證稱「我知道同樣的茶葉可以製造不同的香味
            」（本院卷第110頁）等語，可知茶農間為調配出
            合於買受人口感之茶葉，將不同茶葉品種混合再販
            售應非罕見之事，是以不能僅因被上訴人交付混有
            四季春之茶葉即認其係以低價茶混充並牟取暴利。
            又依南投縣名間鄉農會98年12月9日民鄉農推字第
            09800007595號函載（本院卷第286頁）：「經生產
            調查本鄉所生產四季春精製茶批發價格如下：春茶
            價格約每台斤180元-220元、夏季約120元-150元、
            秋茶約150元-180元、冬茶約180元-220元。」所示
            價格雖低於農委會茶改場茶葉鑑定報告所記載之「
            南投縣名間鄉四季春冬季價格約300-500元；夏秋
            季200-300元」，然決定茶葉價格因素很多，一次
            採購數量的多寡，多少亦會影響批發價格，但到底
            會影響多少，並無一定標準，端視議價時製茶廠與
            客戶間的交情深淺，信賴度，及是否以現金交易等
            條件而合意約定，足見茶葉交易並無絕對一致之交
            易價格，亦會受到人為條件之影響，本件被上訴人
            販售之茶葉價格乃介於臺東金萱茶及南投四季春茶
            之間，則若以二者混摻而販售，應屬與市價相當之
            價格，被上訴人所賺取之利潤亦為合理。再者上訴
            人以每台斤350元之價格購入茶葉後，復以每半斤
            210元(每台斤420元)之價格販售與駱馬極速有限公
            司，亦有利潤空間，益證被上訴人並無以劣質茶矇
            混金萱茶並以高價售予上訴人之情。
六、綜上所述，上訴人不能證明被上訴人有保證其販售茶葉為台
    東地區產製之金萱茶約定，亦無法舉證被上訴人有何以低價
    茶混充高價茶葉出售之舉，即難謂被上訴人有未依債務本旨
    給付或不法詐得上訴人價款之情；而被上訴人基於兩造買賣
    契約受有價金給付，並非無法律上原因而受有利益，自與不
    當得利之要件不符。從而上訴人依不當得利、侵權行為及民
    法第360條損害賠償之法律關係，請求被上訴人給付526,240
    元，及自起訴狀繕本送達之翌日起至清償日止，按週年利率
    5% 計算之利息，為無理由，應予駁回。是原審駁回上訴人
    之訴及假執行之聲請，於法並無不合。上訴意旨指摘原判決
    不當，求予廢棄改判，為無理由，應駁回其上訴。
七、本案事證已臻明確，兩造其他之攻擊防禦方法，核與本判決
    最終結果無生影響，本院無再予調查及論述之必要，附此敘
    明。
八、據上論結，本件上訴為無理由，依民事訴訟法第449條第1項
    、第78條，判決如主文。
中    華    民    國    99    年    7    月    1    日
                     民事庭審判長法  官  謝志揚
                                 法  官  賴淳良
                                 法  官  劉雪惠
以上正本係照原本作成。
本件不得上訴。
中    華    民    國    99    年    7     月    1     日
                                 書記官  李德霞

司法院資訊處製作；財團法人民間司法改革基金會備份。
